【裁判字號】    95,抗,535
【裁判日期】    950707
【裁判案由】    組織犯罪防制條例
【裁判全文】
臺灣高等法院刑事裁定                   95年度抗字第535號
抗  告  人
即 自訴 人  子○○○安全設備股份有限公司
代  表  人  丑○○
兼上代理人  壬○○
被      告  甲○○
被      告  癸○○
被      告  丙○○
被      告  丁○○
被      告  己○○
被      告  庚○○
被      告  乙○○
被      告  辛○○
被      告  戊○○
上列抗告人因被告等組織犯罪防制條例案件，不服臺灣臺北地方
法院91年度自字第892 號，中華民國95年6月8日第一審裁定，提
起抗告，本院裁定如下：
    主  文
抗告駁回。
    理  由
一、本件自訴意旨詳如附件自訴狀及補充自訴理由狀影本所載。
二、按修正刑事訴訟法自民國92年9月1日施行後，採強制委任律
    師為自訴代理人之自訴制度，主要目的係在保護被害人之權
    益及避免濫訴影響裁判之品質。然自訴或上訴是否合法，係
    以提起時之法律規定為準，其提起時為法所准許者，既屬合
    法之自訴或上訴，自不因嗣後法律修正對自訴權有所限制而
    受影響。故92年9月1日前提起自訴或上訴，其後於該審審理
    時無須委任律師為代理人, 此有最高法院94年4 月26日94年
    度第6、7次刑事庭會議決議可資參照。本件自訴人係於刑事
    訴訟法修正施行前之民國91年11月26日上午，具狀向原審提
    起自訴，此有原審收文戳章一枚在卷可稽，是以自訴人提起
    自訴雖未委任律師為之，然提起時既屬合法，其訴訟權自不
    應嗣後法律之修正而受影響，原審尚無須定期間以裁定命其
    委任代理人，核先敘明。
三、次按法院或受命法官，得於第1 次審判期日前，訊問自訴人
    、被告及調查證據，於發見案件係民事或利用自訴程序恫嚇
    被告者，得曉諭自訴人撤回自訴；又訊問及調查結果，如認
    為案件有第252條、第253條、第254 條之情形者，得以裁定
    駁回自訴，刑事訴訟法第326 條第1項、第3項前段分別定有
    明文。又犯罪事實應依證據認定之，無證據不得認定犯罪事
    實，刑事訴訟法第154條第2項亦有明文，而認定犯罪事實所
    憑之證據，雖不以直接證據為限，間接證據亦包括在內；然
    而無論直接或間接證據，其為訴訟上之證明，須於通常一般
    之人均不致有所懷疑，而得確信其為真實之程度者，始得據
    為有罪之認定；如未發現相當證據，或證據不足以證明，自
    不能以推測或擬制之方法，以為裁判基礎（最高法院76年度
    台上字第4986號、40年度台上字第86號判例參照）。再刑事
    被告依法並無自證無罪之義務，關於犯罪構成要件之證明，
    自訴人以原告身分提起自訴，就所訴之犯罪事實，自應負舉
    證責任。
四、經核，自訴人子○○○安全股備股份有限公司（下稱新品公
    司）、壬○○認被告等涉犯組織犯罪防制條例（上開自訴人
    自訴被告民安瓦斯實業股份有限公司【下稱民安公司】、源
    民安企業有限公司部分，前經原審於93年8 月16日判決自訴
    不受理），無非係以下列論述及其提出之剪報影本為其主要
    論據：繼續吸收被告乙○○、庚○○、己○○、辛○○有檢
    察官身分之人，及被告戊○○專利處長分別完成不同任務，
    確保犯罪集團公司「可非法」繼續營業牟利不需關廠。
  (二)被告乙○○檢察官負責抗拒兼擺平臺灣高等法院臺中分院檢
    察署82年7 月17日認癸○○、甲○○、丙○○等人有詐欺及
    鴻用自訴人印章「應起訴之壓力」，為組織要員癸○○、甲○○等人解套脫罪。
  (三)被告己○○檢察官於82年3月4日負責羅織及構陷自訴人11件
    專利侵害等告訴有誣告，「困住」自訴人專利權之攻勢，減
    輕張斗輝檢察官80年10月2 日派警扣得民安公司15萬個偽造
    品之重創，兼對抗丁樹蘭、吳秉奇、簡文鎮、劉聰熙等檢察
    官就同一事證已起訴之重創及停業。
  (四)被告庚○○檢察官負責「放水不起訴」自訴人11案刑案，與
    丁樹蘭、吳秉奇、簡文鎮、劉聰熙作出相反認定，誤導法院
    作出無罪判決，確保犯罪組織利益三分之一未得逞。
  (五)被告辛○○檢察官濫訴自訴人侵害民安公司著作權「製造煙
    幕」，兼不起訴被告戊○○不實製作28502 專利無侵害報告
    ，拒載及燒毀87年12月8 日所調83上訴5951號卷證，與替被
    告己○○濫訴誣告「解危」及幫助構陷良民誣告使犯罪組織
    繼續獲利。
  (六)被告戊○○負責教唆所屬與誤導局長誤發不實專利侵害鑑定
    ，維持犯罪組免遭判罪。
  (七)犯罪組織大本營以民安公司萬坪工廠為基地，為規避假處分
    刑責，同址另設遠寶國際股份有限公司繼續從事犯罪活動11
    年：
    1.80年10月2 日公正檢察官張斗輝派警扣得民安公司15萬個
      偽品與帳冊約新台幣（下同）4 億元，而80年12月19日，
      被告丁○○檢察官又再派警扣得民安公司80年10月30日假
      處分後再犯罪證，及81年3 月28日呂太郎檢察官亦派警清
      點上揭數次扣押物74,176個扣押物（證明35,522個遭盜賣
      ，金額約2 億元），民安公司5-10億元營業額犯罪組織之
      事業體面臨關廠停業，且被告癸○○等罪集團董事長81年
      即必需面臨民刑判罪法律責任，故在民安公司揚言提撥2,
      000萬元（後追加至9,000萬元）擺平官司後，始與司法紅
      衛兵檢察官丁○○、庚○○、己○○「謀議」擴大犯罪組
      織，由有檢察官身分成員負責解危。
    2.82年3月4日被告己○○檢察官（姑勿論有洩密）指示被告
      庚○○及丁○○檢察官，必需將同日不起訴81年度偵字第
      6117號卷第35頁呂太郎檢察官81年4月13日簽收81年3月28
      日搜索票及清冊與照片暨81年度偵字第627 號卷1-14頁偵
      查所得罪證燒毀，以利其同日批調卷及主動偵辦自訴人壬○○誣告（高達11件之多）。且於82年2 月28日臺灣桃園
      地方法院檢察署起訴癸○○經銷後，認有誣告20萬元交保
      ，並教唆癸○○及林榮睦警員偽造82年6月9日清冊，再羅
      織自訴人壬○○有誣告「不得逞後」，82年9 月15日將自
      訴人壬○○面交82年8月18日北檢偵續字第132號起訴書，
      燒燬及不准書記官記錄與藏匿相關書證，監察院約談後已
      記過處分。
    3.83年2 月27日，被告癸○○以民安公司名義於工商時報及
      自由時報以全版1/2 大廣告刊登自訴人告訴均不成立，及
      己○○檢察官82年11月22日故入人罪濫訴自訴人壬○○合
      法告訴（有82年8 月18日臺灣臺北地方法院檢察署82年度
      偵續字第132號起訴書為證），有誣告且求刑2年半（唯法
      院均判無罪不願淪為司法迫害幫兇）作為犯罪組織擴大營
      業及起死回生，繼續從事犯罪「即非法營業牟利」之憑據
      。
    4.83年4月14日，自訴人被逼於大平洋日報刊登83年3月31日
      貪瀆檢察書附7-1、7-2、7-3、7-4號82 年度偵續字第132
      號前述等4件起訴書及82年9月20日林警員清點報告，指被
      告庚○○放水不起訴及被告己○○濫訴誣告為包療犯罪集
      團與圖利不法集團數億元作為自衛之攻防而保護法益。
    5.被告己○○、丁○○、庚○○83年11月10日具狀告訴自訴
      人壬○○有誣告，承辦檢察官簡文鎮第4 次庭訊因心證公
      開自訴人壬○○無誣告，故再次拒絕羈押；唯84年3 月15
      日第6 次庭訊在告訴人「三檢脅迫」及「施壓」下收押禁
      見59天，監院已認羈押不當特痛罵檢察官誤導同僚可議…
      簡文鎮檢察官因此遭記大過。
  (八)89年因被告己○○檢察官反對犯罪組織「大和解僅成功一半
    」，民安公司董事長癸○○始入獄服刑，出獄後犯罪組織仍
    繼續犯罪活動中，要非成員有檢察官集體護航，何至如此囂
    張：
    1.88年4 月23日施清火檢察官因被告己○○、丁○○、庚○○於88年4 月17日假陳情之名，而達脅迫同僚目的，令檢
      察官自打嘴巴，非法註銷88年4 月15日因監察院之警告簽
      准註銷及暫緩執行命令，改傳自訴人就誣告未確誹謗案 1
      年4 個月需入獄服刑，台北博愛路派出所已認上開執行為
      當，原欲釋放通緝不合法到案之自訴人；唯因己○○以檢
      察官身分「脅迫」而未放人，而於88年7 月15日服刑，惟
      因88年8月9日認執行不當，史無前例而提前出獄，因該犯
      罪組織成員己○○、丁○○、庚○○至監察院抗議其介入
      後，答應不再介入，不再警告及糾正，為此民安公司癸○○董事即不敢違抗成員李慶，反對解散犯罪組織之大和解
      。
    2.90年7 月31日許石慶法官判決逐一批判上級法院84年度重
      訴字第29號及86年度台上上字第1000號維持套續誤誤「確
      判」不採之理由，即有數檢察官護航與撐腰11年犯罪組織
      「將面臨瓦解」與解散指日可待至明也。
  (九)綜上，被告因覬覦自訴人救人發明品有30 國專利權及100億
    元市場利益，而於82年3月4日前後設立以犯罪為宗旨組織，
    具有集團性、常習性、脅迫性從事犯罪活動，而強迫同僚施
    、簡兩檢察官非法執行與羈押，製造司法迫害自訴人及他案
    事件，以利其組織非法營業近20億元，已符組織犯罪要件。
五、經查：
  (一)按行為之處罰，以行為時法律有明文規定者為限，此乃罪刑
    法定原則，刑法第1 條定有明文。而組織犯罪防制條例係於
    85年12月11日經總統公布施行，則行為若係於該條例施行生
    效前，即不能以該罪相繩，合先敘明。自訴人壬○○認被告
    丁○○、己○○、庚○○、癸○○於81年謀議擴大犯罪組織
    ，次於82年3月4日被告己○○指示被告庚○○、丁○○將偵
    查所得罪證燒燬，又於82年2 月28日臺灣桃園地方法院檢察
    署起訴被告癸○○後，並教唆被告癸○○及案外人林榮睦警
    員偽造82年6月6日清冊，再羅織自訴人壬○○有誣告不成後
    ，復由被告乙○○負責抗拒兼擺平臺灣高等法院臺中分院檢
    察署82年7 月17日認癸○○、甲○○、丙○○等人有詐欺及
    鴻用自訴人印章「應起訴之壓力」，為組織要員癸○○、甲○○等人解套脫罪；繼於82年9 月15日將自訴人壬○○面交
    82年8月18日臺灣臺北地方法院檢察署82年度偵續字第132號
    起訴書方燒燬、不准書記官記錄及藏匿相關書證，復於83年
    2 月27日由被告癸○○以民安公司名義刊登自訴人告訴均不
    成立之廣告；再於82年11月22日被告己○○告訴自訴人壬○○誣告，另被告己○○、丁○○、庚○○分別於83年、84年
    具狀告訴自訴人誣告等，認被告癸○○、甲○○、丙○○、
    己○○、丁○○、庚○○、乙○○從事組織犯罪，惟觀諸自
    訴人壬○○所述之行為時間均在組織犯罪防制條例公佈之前
    ，依上開說明，自難以組織犯罪防制條例相繩。是此部分縱
    有如自訴人所指述之情形，其行為不罰，有刑事訴訟法第25
    8條第8款情形，依照上開說明，此部分自訴應予駁回。
  (二)又自訴人壬○○與被告甲○○、丙○○、癸○○，因共同投
    資民安公司），為瓦斯防爆器之專利權、著作權之事務產生
    糾紛而相互提出司法訴訟，於81年間自訴人壬○○以被告癸○○、甲○○、丙○○違反專利法案件提起告訴，該案由臺
    灣臺中地方法院檢察署檢察官即被告丁○○承辦，因被告丁○○未依自訴人壬○○要求查扣搜索地點全部之同種類瓦斯
    防爆器，且因該案未能於4 個月內結案，自訴人壬○○因而
    認被告丁○○涉犯瀆職罪嫌而提出告訴，業經臺灣臺中地方
    法院檢察署以81年度偵字第13051、13956號為不起訴處分確
    定。而上開專利案件嗣移由被告庚○○檢察官承辦，經偵查
    後認被告癸○○等人犯罪嫌疑不足，予以不起訴處分，被告
    癸○○等人遂以自訴人壬○○涉有誣告罪嫌而提出告訴，經
    同署被告己○○檢察官偵查後提起公訴，彼此復衍生如下所
    述之訴訟：
    1.自訴人壬○○被訴犯罪部分：
      (1)自訴人壬○○因涉犯誣告罪嫌，經被告癸○○等人提起
        告訴後，由臺灣臺中地方法院以83年度訴字第622 號判
        決，臺灣高等法院臺中分院83年度上訴字第2565號、85
        年度上更(一)字第133號、87年度重上更(二)字第5號判決，
        最高法院85年度台上字第2683號、87年度台上字第1052
        號、92年度台上字第4678號判決自訴人無罪確定。
      (2)自訴人壬○○因涉犯偽造文書罪嫌，經民安公司提起自
        訴後（本案業經自訴人壬○○提起反訴），由臺灣臺中
        地方法院以82年度自字第65號判決，臺灣高等法院臺中
        分院94年度上訴字第790 號判決自訴人壬○○偽造文書
        罪嫌部分自訴不受理；民安公司暨癸○○、甲○○等被
        反訴部分不受理。
      (3)自訴人壬○○因涉犯偽造文書罪嫌，經臺灣臺中地方法
        院檢察署檢察官以84年度偵字第10185 號提起公訴，嗣
        經臺灣臺中地方法院84年度訴字第1734號，臺灣高等法
        院臺中分院86年度上訴字第242 號、88年度重上更(一)字
        第37號、89年度重上更(二)字第133 號、91年度重上更(三)
        字第203號，最高法院88年度台上字第3946 號、89年度
        台上字第6067號、91年度台上字第4761號、93年度台上
        字第3873號判決無罪確定。
      (4)自訴人壬○○因涉嫌誣告被告己○○、丁○○、庚○○
        、癸○○等人，經被告己○○等提出告訴後，由臺灣臺
        中地方法院檢察署檢察官偵查後予以起訴（83年度偵字
        第18975、19404、19320 號），業經臺灣臺中地方法院
        84年度訴字第1367號、臺灣高等法院臺中分院85年度上
        訴字第1382號、88年度重上更(一)字第49號、91年度重上
        更(二)字第137號，最高法院88年度台上字第609號、88年
        度台非字第214號、91年度台上字第3057 號、94年度台
        上字第3425號判決將原有罪判決撤銷發回，現仍由臺灣
        高等法院臺中分院94年度重上更(三)字第121號審理中。
    2.被告甲○○、丙○○、癸○○被訴案件部分：
      (1)自訴人壬○○以被告癸○○、甲○○、丙○○等人重製
        其著作財產權為由向臺灣臺中地方法院提起自訴，業經
        臺灣臺中地方法院82年度自字第921 號判決，臺灣高等
        法院臺中分院83年度上訴字第1018號、85年度上更(一)字
        第256號、89年度重上更(二)字第41 號、91年度重上更(三)
        字第128號判決，最高法院85年度台上字第5120 號、89
        年度台上字第1720號、91年度台上字第2841號判決論處
        被告癸○○重製他人之著作處有期徒刑3 月確定，另就
        意圖銷售而擅自重製他人之著作為常業部分與甲○○各
        論處有期徒刑1年2月確定，被告不服提起上訴，嗣復經
        最高法院以94年度台上字第817 號判決將原判決撤銷發
        回；丙○○部分無罪確定。
      (2)自訴人壬○○以被告癸○○、甲○○等人因侵害其著作
        權而提起自訴，經臺灣臺中地方法院以87年度自字第85
        4 號判決，臺灣高等法院臺中分院89年度上訴字第1170
        號判決將原自訴不受理判決撤銷發回臺灣臺中地方法院
        續行審理。
      (3)自訴人壬○○以被告癸○○、甲○○等人因侵害其著作
        權為由提起自訴，經臺灣臺中地方法院89年度自更字第
        74號判決認自訴人所提自訴就癸○○、甲○○部分，因
        前揭編號(1)所訴被告以侵害著作財產權為常業，係包括
        一罪，而該部分與本案自訴之犯罪事實應屬同一案件，
        而自訴人所提自訴既屬重複起訴，自應為不受理判決（
        此部分復經自訴人提起上訴）。
      (4)自訴人新品公司與壬○○以被告癸○○等侵害其著作權
        為由向臺灣臺中地方法院提起自訴，經審理後臺灣臺中
        地方法院以90年度自字第574 號判決，臺灣高等法院臺
        中分院92年度上訴字第1537號判決，最高法院93年度台
        上字第2651號判決論處被告癸○○部分因與臺灣臺中地
        方法院87年度自字第854 號、89年度自更字第74號刑事
        案件之事實相同，應屬同一案件而為不受理判決。
      (5)自訴人壬○○以甲○○、尤正昌、丙○○等人侵害其專
        利權為由，向臺灣臺北地方法院提起自訴，經臺灣臺北
        地方法院80年度自字第1172號判決，臺灣高等法院87年
        度上易字第3961號判決諭知被告等無罪確定。
      (6)自訴人壬○○以被告癸○○涉犯誣告罪嫌為由提起自訴
        ，經臺灣高雄地方法院以84年度自字第134號、第348號
        判決，臺灣高等法院高雄分院84年度上訴字第2413號、
        87 年度上更(一)字第54號、90年度上更(二)字第127號判決
        ，最高法院87年台上字第384 號、90年台上字第1928號
        、91年台上字第3129號判決就壬○○自訴癸○○誣告部
        分，以其非犯罪直接被害人判決諭知不受理。
      (7)自訴人以被告癸○○涉犯誣告罪嫌，向臺灣臺中地方法
        院提起自訴（本案業經被告癸○○提起反訴），經臺灣
        臺中地方法院以87年度自字第835 號判決，臺灣高等法
        院臺中分院88年度上訴字第2375號判決、94年度重上更
        (一)字第8 號裁定，最高法院93年度台上字第6583號判決
        諭知癸○○部分自訴不受理，反訴壬○○部分無罪確定
        。
      (8)自訴人壬○○以被告癸○○涉犯妨害公務罪嫌提起告訴
        ，經臺灣臺中地方法院檢察署檢察官以85年度偵字第11
        640號、86年度偵字第7293號提起公訴，經該院以86 年
        度易字第2586號判決、臺灣高等法院臺中分院87年度上
        訴字第240號、90年度重上更(一)字第204號、93年度重上
        更(二)字第262號、最高法院90年度台上字第6293、93 年
        度台上字第6469號判處癸○○隱匿公務員職務上委託第
        三人掌管之物品，處有期徒刑6 月確定，嗣自訴人新品
        公司及壬○○又以被告甲○○、癸○○等涉犯損害債權
        罪嫌提起自訴，經臺灣臺中地方法院以92年度自字第75
        9 號判處免訴判決，自訴人不服提起上訴，並追加己○○為被告，經臺灣高等法院臺中分院以93年度上易字第
        248 號論處被告癸○○部分撤銷發回臺灣臺中地方法院
        ，嗣以93年度自更字第23號判決認定自訴事實與86年度
        易字第2586號判決所訴事實同一，而諭知不受理判決，
        甲○○部分上訴駁回，李義慶部分自訴不受理，復經臺
        中高分院93年度上易字第1541號判決駁回上訴，自訴人
        仍不服而向最高法院提起上訴，業經最高法院以93年度
        台上字第3504號判決認定就刑法第138 條妨害公務部分
        之上訴未提出上訴理由自非合法而予以駁回，違背查封
        效力及毀損債權罪嫌部分依法不得上訴於第三審而併予
        駁回。
      (9)自訴人壬○○以被告癸○○涉犯偽造文書罪嫌而向臺灣
        臺中地方法院提起自訴，經臺灣臺中地方法院86年度自
        字第296 號判決，臺灣高等法院臺中分院87年度上訴字
        第2371 號、91年度重上更(一)字第212號、93年度重上更
        (二)字第130 號判決，最高法院91年度台上字第5091號、
        93年度台上字第2249號判決，以自訴人壬○○提起自訴
        未選任律師為自訴代理人，經命補正而逾期不為補正，
        故逕為不受理判決。
      (10)自訴人壬○○以被告甲○○、丙○○涉犯偽造文書罪嫌
        提起自訴，經臺灣臺中地方法院以85年度自字第1568號
        、88年度自更字第14號判決，臺灣高等法院臺中分院87
        年度上易字第3177號、88年度上訴字第2401號、91年度
        重上更(一)字第75號判決、最高法院91年度台上字第1290
        號判決將原自訴不受理判決撤銷發回由臺灣臺中地方法
        院更審。.
    3.被告庚○○、丁○○、李義慶被訴部分：
      (1)自訴人壬○○以被告丁○○、李義慶等人有瀆職罪嫌為
        由提起自訴，經臺灣臺中地方法院86年度自字第784 號
        判決，臺灣高等法院臺中分院86年度上訴字第2540號判
        決，最高法院87年度台上字第934 號判決以自訴人並非
        本案之犯罪被害人為由諭知自訴不受理判決。
      (2)自訴人壬○○以被告己○○、丁○○涉犯誣告罪嫌提起
        自訴，經臺灣臺中地方法院88年度自字第1129號裁定認
        被告等犯罪嫌疑不足而諭知自訴駁回，業經臺灣高等法
        院臺中分院89年度抗字第941號裁定抗告駁回。
      (3)自訴人壬○○以被告庚○○涉犯偽造文書罪嫌提起自訴
        ，經臺灣臺中地方法院89年度自字第394 號裁定認被告
        犯罪嫌疑不足而諭知自訴駁回，業經臺灣高等法院臺中
        分院89 年度抗字第882號裁定抗告駁回。
      (4)自訴人壬○○以被告李義慶、丁○○、庚○○等涉犯偽
        造文書罪嫌提起自訴，經臺灣臺中地方法院92年度自字
        第245 號裁處被告等犯罪嫌疑不足駁回自訴，業經臺灣
        高等法院臺中分院92年度抗字第805號裁定抗告駁回。
      (5)自訴人新品公司及壬○○以被告李義慶、丁○○、庚○○等人涉犯損害債權罪嫌提起自訴，經臺灣臺中地方法
        院92 年度自字第755號判決認自訴人所述犯罪情事之追
        訴權時效業已消滅，依法諭知免訴判決。
      (6)自訴人壬○○以被告己○○涉犯妨害自由罪嫌提起自訴
        ，經臺灣臺中地方法院87年度自字第250 號裁定以被告
        犯罪嫌疑不足為由而諭知自訴駁回，業經臺灣高等法院
        以87年度抗字第434號裁定抗告駁回。
      (7)自訴人壬○○以被告李義慶涉犯瀆職罪嫌提起自訴，經
        臺灣臺中地方法院88年度自字第766 號判決，臺灣高等
        法院臺中分院89年度上訴字第226 號，最高法院89年度
        台上字第6113號判決認自訴人所訴犯罪事實其非直接被
        害人，依法諭知不受理判決。
      (8)自訴人壬○○以被告己○○涉犯誣告罪嫌提起自訴，經
        臺灣臺中地方法院91年度自字第743 號判決，臺灣高等
        法院臺中分院92年度上訴字第448 號判決，最高法院94
        年度台上字第6356號判決認自訴人所述犯罪事實其非直
        接被害人，而諭知自訴不受理。
    4.被告乙○○被訴部分：
      自訴人壬○○以被告丙○○、甲○○、癸○○等涉有偽造
      文書罪嫌提起告訴，經臺灣臺中地方法院檢察署檢察官以
      被告犯罪嫌疑不足為不起訴處分後，告訴人不服而聲請再
      議，經臺灣高等法院臺中分院檢察署檢察長以82年度議清
      字第412 號命令發回續查，嗣經被告乙○○檢察官偵查後
      仍認定被告等犯罪嫌疑不足，於82年11月17日以臺灣臺中
      地方法院檢察署檢察官82年度偵續字第0094號不起訴處分
      書為不起訴處分。
    5.被告辛○○、戊○○被訴部分：
      (1)被告辛○○於87年間職司臺灣台北地方法院檢察署檢察
        官時，因偵辦自訴人壬○○告發被告戊○○涉犯偽造文
        書罪嫌案件，經偵查調取相關卷證後以被告犯罪嫌疑不
        足為不起訴處分（案號87年偵字第16634號）。
      (2)自訴人壬○○以被告戊○○於81年11月間職司經濟部中
        央標準局專利處處長時，因認被告所為之鑑定意見明顯
        不實而涉犯偽造文書罪嫌提起自訴，經臺灣台北地方法
        院86 年度自字第887號判決以自訴人所述之犯罪事實其
        非直接被害人，而諭知不受理之判決，自訴人不服而提
        起上訴，業經臺灣高等法院87年度上訴字第684 號判決
        駁回上訴。
  (二)由上揭案件偵查、審理情形觀之，自訴人指述被告等涉犯組
    織犯罪防制條例，係因被告丁○○、李慶隆、庚○○、乙○○、辛○○、戊○○於經辦自訴人壬○○告訴被告尤景、癸○○、丙○○之刑事案件時，為有利於被告甲○○、癸○○
    之認定，而為不利自訴人壬○○之認定或指訴。惟按組織犯
    罪防制條例所稱犯罪組織，係指3 人以上，有內部管理結構
    ，以犯罪為宗旨或以其成員從事犯罪活動，具有集團性、常
    習性及脅迫性或暴力性之組織，組織犯罪防制條例第2 條定
    有明文。是組織犯罪團體必須具備集團性、常習性、脅迫性
    或暴力性等特性，始符構成要件，然自訴人自訴狀所述情形
    不符上開要件，且所舉證據亦不足以證明被告等九人間有內
    部管理結構及其犯罪具備集團性、常習性、脅迫性及暴力性
    ，自難僅因被告丁○○、李慶隆、庚○○、乙○○、辛○○
    、戊○○為不利自訴人之認定或指述，即遽論被告丁○○、
    李慶隆、庚○○、乙○○、辛○○、戊○○、甲○○、癸○○、丙○○共組犯罪組織而犯罪。是依自訴人所述之情形，
    被告等九人顯無自訴人所指之犯行，又查無其他積極事證足
    證被告九人違反組織犯罪防制條例，其等之犯罪嫌疑不足，
    有刑事訴訟法第252條第10 款之情形，依照首揭說明，此部
    分自訴亦應予駁回。
  (三)至自訴人所提證據（自訴狀部分：證1、7～10、17；補充理
    由狀部分：證18、20～22、24～26）僅單純表明有此事件，
    尚不足以證明被告等有何罪嫌；另提出之證據（自訴狀部分
    ：證 2、3、5、6、14 ～16；補充理由狀部分：證14～16、
    19）依上揭意旨尚不足以遽此認定其等犯罪嫌疑；又證據（
    自訴狀部分：證 4、11～13；補充理由狀部分：證1～13、1
    7、23、27 ）與本案並無直接關聯性，自難以此推測擬制予
    以論斷，此外，復查無任何積極證據足資證明被告等有何自
    訴人所指之犯行，依前揭條文規定，自應為駁回自訴之裁定
    。至於自訴人聲請原審調取監察院梁尚勇委員83年12月8 日
    約談李義慶檢察官卷宗、臺灣臺中地方法院檢察署84年偵字
    第1070、1054、984 號卷宗、傳訊前法務部法馬英九等，因
    現有證據資料，已足為裁判，原審認無再予調取傳訊上開文
    件之必要。
六、經核原審裁定自訴駁回並無不合，自訴人上訴（未具理由）
    ，核無理由，應予以駁回。
據上論斷，應依刑事訴訟法第412條，裁定如主文。
中    華    民    國    95    年     7    月     7    日
                  刑事第十一庭審判長法  官   張連財
                                    法  官   林明俊
                                    法  官   楊照男
以上正本證明與原本無異。
不得再抗告。
                                    書記官   陳秋雄
中    華    民    國    95    年    7     月    7     日


司法院資訊處製作；財團法人民間司法改革基金會備份。
